【裁判字號】    99,上訴,2261
【裁判日期】    990728
【裁判案由】    毒品危害防制條例
【裁判全文】
臺灣高等法院刑事判決                99年度上訴字第2261號
上  訴  人  臺灣臺北地方法院檢察署檢察官
被      告  甲○○
上列上訴人因被告毒品危害防制條例案件，不服臺灣臺北地方法
院99年度訴字第724號，中華民國99年6月11日第一審判決（起訴
案號：臺灣臺北地方法院檢察署98年度毒偵字第2489、3040、32
29號、99年度毒偵字第63、1674號、99年度撤緩偵字第155號）
，提起上訴，本院判決如下：
    主  文
上訴駁回。
    事實及理由
一、本案經本院審理結果，認第一審以被告甲○○犯毒品危害防
    制條例第10條第1項、第2項之施用第一級、第二級毒品罪，
    各判處之有期徒刑如原審判決附表所示，並定應執行刑2年6
    月。認事用法及量刑均無不當，應予維持，並引用第一審判
    決書記載之事實、證據及理由（如附件）。
二、公訴人上訴意旨略以：被告共計觸犯施用第一級、第二級毒
    品罪10次，且均屬累犯。然原審於被告各次觸犯第一級毒品
    罪部分，均量處有期徒刑7月，又於各次觸犯第二級毒品罪
    部分，均量處有期徒刑4月，合計共量處有期徒刑58月：惟
    查，原審所定應執行刑僅為有期徒刑2年6月（30月）約相當
    於原定量刑之一半，若將被告所犯各罪予以平均，被告累犯
    施用第一級毒品罪，每次代價約只有有期徒刑3月（30月除
    以10次等於3月），已遠低於累犯施用第一級毒品罪之法定
    最低刑度有期徒刑7月，是原審量刑已屬過輕云云。惟查定
    執行刑，於法律拘束之範圍內，屬法院自由裁定之事項。亦
    即法院就自由裁量權之行使，除不得逾越法律所規定範圍之
    外部性界限外，係受比例原則、公平正義原則之規範，謹守
    法律秩序之理念，體察法律之規範目的，使其結果實質正當
    ，合於裁量之內部性界限，俾與立法本旨相契合。94年修正
    前後之刑法第51條第5款，均規定數罪併罰，宣告多數有期
    徒刑者，應於各刑中之最長期以上，各刑合併之刑期以下，
    定其應執行之刑期，並分別明定應執行之刑不得逾20年及30
    年，其就數罪併罰，固非採併科主義，而係採限制加重主義
    ，就俱發各罪中，以最重之宣告刑為基礎，由法院參酌他罪
    之宣告刑，裁量加重定之，且不得逾法定最高限制，此即外
    部性界限。而刑法雖修正將連續犯、常業犯規定悉予刪除，
    揆其立法目的，固係基於刑罰公平原則之考量，杜絕僥倖犯
    罪之心理，並避免鼓勵犯罪之誤解，乃改採一行為一罪一罰
    。惟仍應考量修法後，人民對於法律感情之認知及衝擊，是
    定其刑期時，即應就各別刑罰規範之目的、輕重罪間體系之
    平衡、整體犯罪非難評價、各行為彼此間之偶發性、與被告
    前科之關聯性、各行為所侵害法益之專屬性或同一性、數罪
    對法益侵害之加重效應、罪數所反映之被告人格特性與犯罪
    傾向、社會對特定犯罪行為處罰之期待等，為綜合判斷，並
    參酌上開實現刑罰公平性，為妥適之裁量。本件被告犯如附
    件原審判決附表所示，整體犯罪應受之非難評價尚非重大，
    原審判決論處被告如附表所示之各罪，每罪各處有期徒刑7
    月或4月不等，各刑合併刑為4年10月(即58月)，並定應執行
    有期徒刑2年6日，此係考量被告施用毒品時間，係於98年之
    新修正刑法後，其應法律之修正，使得原可論以一罪之連續
    數行為，改以分論併罰，對於被告之刑度已大幅加重，則刑
    罰懲戒及教育目的，已可籍此而達成，是本件刑度既未低於
    各刑之最低刑度，所定執行刑復已達各刑度合併刑期1/2以
    上，亦未違前開所述內部之界限，其自由裁量權之行使並無
    濫用，要難指為違法。綜上所述，檢察官此部分之上訴為無
    理由，應予駁回。
三、據上論結，應依刑事訴訟法第373條、第368條，判決如主文
    。
本案經檢察官陳國鳴到庭執行職務。
中    華    民    國    99    年    7     月    28    日
                  刑事第二十二庭審判長法  官  郭雅美
                                      法  官  李麗珠
                                      法  官  洪于智
以上正本證明與原本無異。
施用第一級毒品部分如不服本判決，應於收受送達後10日內向本
院提出上訴書狀，其未敘述上訴之理由者並得於提起上訴後10日
內向本院補提理由書（均須按他造當事人之人數附繕本）「切勿
逕送上級法院」。
施用第二級毒品部分不得上訴。
                                      書記官  強梅芳
中    華    民    國    99    年    7     月    28    日

司法院資訊處製作；財團法人民間司法改革基金會備份。
